【裁判字號】    90,訴,237
【裁判日期】    901109
【裁判案由】    公共危險
【裁判全文】
臺灣彰化地方法院刑事判決                            九十年度訴字第二三七號
    公  訴  人  臺灣彰化地方法院檢察署檢察官
    被      告  乙○○
    選任辯護人  陳世煌律師
右列被告因公共危險案件，經檢察官提起公訴（八十九年度偵字第八六九一號），本
院判決如左：
    主      文
乙○○無罪。
    理      由
一、本件公訴意旨略以：被告乙○○於民國（下同）八十八年間曾因妨害自由案件，
    經法院判處有期徒刑八月，甫於八十九年九月二十日執行完畢，仍不知悔悟，於
    八十九年五月十二日三時三十三分許，持汽油潑灑位於彰化縣田中鎮○○路一三
    七號，丙○○所經營瓦斯行之鐵捲門，並點火引燃，幸經旁人緊急發覺滅火始未
    釀成災害，認被告涉有刑法第一百七十三條第一項、第三項之罪云云。
二、按犯罪事實應依證據認定之，無證據不得推定其犯罪事實，又不能證明被告犯罪
    者，應諭知無罪之判決，此於刑事訴訟法第一百五十四條及同法第三百零一條第
    一項分別定有明文。
三、公訴人認被告涉有前開罪嫌，係以告訴人丙○○之指述及證人甲○○之證述為其
    論據，惟訊據被告矢口否認有右揭犯行，辯稱：伊當天凌晨喝醉酒，曾與告訴人
    發生衝突，被告訴人打傷，伊即經其妻載至其妹住處，再通知其兄載至南投縣南
    投市南雲醫院就醫，並無至告訴人家中放火等語；經查，被告於事發前日（十一
    日）晚上十一時許因酒醉鬧事，與上紅理容院之人員發生衝突，經人報警勸離等
    情，業據被告供明，核與證人即警員蕭宜訓之證述相符，證人並稱：當時被告是
    在那裡亂吼亂叫的，沒有受傷，之後他媽媽及太太就來帶他回去，．．．我勸他
    回去，還想打我，有一次站起來，還倒在地上，再站起來等語，另據被告提出之
    診斷明書及本院向南雲醫院函調被告病歷所載，被告確於事發當日凌晨五時許因
    傷至南雲醫院求醫，並經證人即被告母之劉謝省證述綦詳，故被告所辯伊經其妻
    載至其妹住處，再通知其兄載至南投縣南投市南雲醫院就醫等情，應為真實；雖
    告訴人及證人即上紅理容院負責人廖忠圳、會計許秀蓮均稱：有看到被告騎車載
    汽油桶，並說係伊放火云云，然告訴人及證人當日曾與被告發生衝突，且未親眼
    目賭被告放火，告訴人並於八十九年五月十二日彰化縣消防局田中分隊調查及同
    年五月十六日之訪談中，均陳稱不知何人縱火等詞，有彰化縣消防局火災查報告
    書及談話筆錄在卷可稽，若告訴人及證人當日即知係被告所為，何以未告知消防
    人員，卻遲至同年十一月六日方報警稱係被告所為，顯有違常理，故其等陳述均
    不足採信，另告訴人舉證人甲○○證稱被告之太太託甲○○至告訴人家中談和解
    ，證人黃明陸則稱：曾被告之母帶被告至告訴人家中道歉云云，然均為被告及證
    人劉謝省所否認，且其等並無直接目擊被告放火，尚難採為對被告不利之證據；
    綜上所述，公訴人及告訴人所舉證據無法證明被告有縱火犯行；此外，本院復查
    無其他積極證據足資證明被告有何上開犯行，揆諸首開說明，被告犯罪不能證明
    ，自應為無罪之諭知。
據上論斷，應依刑事訴訟法第三百零一條第一項，判決如主文。
本件經檢察官古慧珍到庭執行職務。
中      華      民      國      九十    年      十一    月      九      日
                                  臺灣彰化地方法院刑事第二庭
                                      法      官  謝  仁  棠
右正本證明與原本無異。
如不服本判決，應於判決送達後十日內向本院提出上訴狀( 須附繕本 )。
告訴人或被害人對於判決如有不服具備理由請求檢察官上訴者，其上訴期間之計算係
以檢察官收受判決正本之日期為準。
                                      法院書記官  于  淑  真
中      華      民      國      九十    年      十一    月     十三     日


司法院資訊處製作；財團法人民間司法改革基金會備份。
